Minutes et répertoires du notaire Fiacre JUTET, 20 janvier 1622 - 27 octobre 1632 (étude VIII)
Archives nationales
- Minutes de Fiacre JUTET, janvier 1622 - 1645; MC/ET/VIII/608 - MC/ET/VIII/638
  - Minutes. 1632, juin - 1632, octobre, juin 1632 - octobre 1632; MC/ET/VIII/636
    - PICHART (Jacques) maître horloger, demeurant rue de la Verrerie. § Bail par Catherine YON, veuve de Pierre MILLERET, maître horloger à Paris, à .., assisté de Jean DAUZET, maître tourneur en or, argent et cuivre à Paris, caution, d'une boutique au Palais, 22 septembre 1632; MC/ET/VIII/636
    - MILLERET (Pierre) maître horloger à Paris § Bail par Catherine YON, veuve de. .., demeurant rue de la Barillerie, à Jacques PICHART aussi maître horloger, d'une boutique dans la cour du Palais., 22 septembre 1632; MC/ET/VIII/636
      bail; Milleret, Pierre
    - DAUZET (Jean) maître tourneur en or, argent et cuivre, demeurant Ile du Palais, place Dauphine, maison de la Coupe d'or. § Bail à Jacques PICHART, maître horloger, d'une boutique au Palais, en présence de. .. caution dud. PICHART., 22 septembre 1632; MC/ET/VIII/636
    - MARLE (Gilles de) maître orfèvre, bourgeois de Paris, demeurant rue et paroisse Saint-Jacques-de-la-Boucherie. § Bail par Jean ROBERT, marchand bourgeois de Paris à. .. d'une loge à la foire Saint-Germain-des-Prés., 24 septembre 1632; MC/ET/VIII/636
      bail; Marle, Gilles de
    - FOIRE SAINT-GERMAIN-des-PRÉS § Bail par Jean ROBERT, marchand et bourgeois de Paris, pour 3 ans, à Gilles de MARLE, marchand orfèvre à Paris, d'une loge et demie située dans la halle couverte de la FOIRE SAINT-GERMAIN-des-PRÉS, grande rue Mercière, moyennant 382 livres de loyer annuel., 24 septembre 1632; MC/ET/VIII/636
    - ORFÈVRE maître bourgeois de Paris, MARLE Gilles de, rue Saint-Jacques-de-la-Boucherie § Bail d'une loge à la foire Saint-Germain-des-Pré à. .., 24 septembre 1632; MC/ET/VIII/636
    - HERISSANT (Jean) maître doreur sur cuir, demeurant rue de la Vieille-Draperie. § Bail par Pierre GOUJON, bourgeois de Paris, à. .., d'une boutique dépendant d'une maison sise devant l'église Saint-Pierre-des-Arcis, dite rue Vieille-Draperie., 25 septembre 1632; MC/ET/VIII/636
      bail; Hérissant, Jean
    - VIEILLE-DRAPERIE (rue de la) Maison sise devant Saint-Pierre-des-Arcis § Bail par Pierre GOUJON, bourgeois de Paris, ci-devant l'un des échevins de la ville, pour 4 ans, à Jean HERISSAN maître doreur sur cuir à Paris, d'une boutique et lieux dépendant d'une rue de la VIEILLE-DRAPERIE, moyennant 200 £. de loyer annuel., 25 septembre 1632; MC/ET/VIII/636
    - DOREUR sur CUIR (Me) HERISSANT (Jean) rue de la Vieille-Draperie § Bail de boutique à. .., 25 septembre 1632; MC/ET/VIII/636
    - SAINT-MARTIAL (rue) Maison du Pigeon blanc, joignant l'église Saint-Martial. § Vente par Pierre DUIRAY, marchand, bourgeois de Paris et Marie AUBERT, sa femme, auparavant veuve de Pierre GUIBERT, marchand et bourg. de Paris, à Jean-Baptiste SOUICQUE, marchand et bourgeois de Paris et Claude BARBEDOR, sa femme, de la rue SAINT-MARTIAL moyennant 10 000 livres., 27 septembre 1632; MC/ET/VIII/636
      acte de vente; Saint-Martial, rue
    - CHAZELLE (famille) Mds, bonnetiers, bourgeois de Paris § Echange entre Philippe CHAZELLE, demeurant sur le Pont-Notre-Dame, maison de la Croix blanche, et Antoine CHAZELLE, dt Jeanne RENOIR, sa femme, demeurant sur ledit Pont, d'une maison sise rue des Jardins, contre une rente., 27 septembre 1632; MC/ET/VIII/636
    - SOUICQUE (Jean-Baptiste) Marchand et bourgeois de Paris, demeurant rue et paroisse Saint-Martial et Claude BARBEDOR, sa femme. § Vente par Pierre DUIRAY, marchand bourgeois de Paris et Marie AUBERT, sa femme, à Jean-Baptiste SOUICQUE, de la maison du Pigeon blanc, dite rue Saint-Martial, joignant l'église., 27 septembre 1632; MC/ET/VIII/636
      acte de vente; Souicque, Jean-Baptiste
    - ORFÈVRE Maître, PERLAN Pierre, Tournée du Pont-au-Change § Compte - Inventaire. 2 actes, 29 septembre 1632; MC/ET/VIII/636
      inventaire; Perlan, Pierre
    - PERLAN (Toussaint) marchand orfèvre, bourgeois de Paris. § Compte entre Jacqueline PORTIER, veuve de .., demeurant en la tournée du Pont-au-Change, et Pierre PERLAN, marchand orfèvre, tuteur de Toussaint PERLAN, son frère, d'une part, et Antoine BARBIER et Marie PERLAN, sa femme, d'autre part.; Inventaire., 29 septembre 1632; MC/ET/VIII/636
      inventaire; Perlan, Toussaint
    - PERLAN (Toussaint) marchand orfèvre bourgeois de Paris § Partage et accord entre les héritiers de défunt .., suivant inventaire de ses biens et marchandises dressé par Jutet et Marion, notaire, le 21 juillet 1631., 29 septembre 1632; MC/ET/VIII/636
      inventaire; partage; accord; Perlan, Toussaint
    - ORFÈVRE Maître bourgeois de Paris, PERLAN Toussaint § Compte entre Jacqueline POIRIER, veuve de. .. demeurant rue de la tournée au Pont-au-Change, et les enfants et héritiers de défunt. .., 29 septembre 1632; MC/ET/VIII/636
      Perlan, Toussaint; Poirier, Jacqueline
    - BARBERET (Jean) maître horloger, bourgeois de Paris, demeurant rue de la Vieille-Draperie § Transport par. .. à Pierre FERET, secrétaire de l'archevêque de Paris, de 1600 £. à lui dûes par défunt Nicolas FERET.; Constitution par led. FERET à. .. de six vingt dix livres de rente, moyennant 2080 £., 1er octobre 1632; MC/ET/VIII/636
      constitution de rente; Barberet, Jean
    - Contrat de mariage concernant Charlotte Duchemyn, en présence de Valère Maheut, seigneur de la Bodotte, son oncle maternel, ci-devant notaire au Châtelet., 3 octobre 1632; MC/ET/VIII/636
      contrat de mariage; Duchemin, Charlotte; Maheut, Valère; notaire
    - GASTINEAU (Jean) Procureur en la cour de Parlement, demeurant rue des Canettes, paroisse Saint-Christophe. § Mariage de Jean GASTINEAU et de Charlotte DUCHEMYN. Parmi les témoins pour Jean GASTINEAU: Nicolas, et Gabriel COLLETET, oncles maternels de Jean GASTINEAU Isaac, Guil. Nicolas, Geneviève COLLETET, ses cousins maternels., 3 octobre 1632; MC/ET/VIII/636
      contrat de mariage; Gastineau, Jean
    - DUCHEMIN (Charlotte) fille de Laurent DUCHEMIN, procureur en la cour de Parlement, demeurant rue du Chevet Saint-Landry, et de défunte Charlotte GIDOYN. § Mariage de Jean GASTINEAU, procureur en la cour de Parlement et de Charlotte DUCHEMIN. Parmi les témoins: Valère MAHEUT, sieur de LA BAUDOTTE, ci-devant notaire au Châtelet, oncle maternel de Charlotte DUCHEMIN, 3 octobre 1632; MC/ET/VIII/636
      contrat de mariage; Duchemin, Charlotte
    - PIERRE dit SUGETTE (Antoine) marchand joaillier, bourgeois de Paris, demeurant en l'Ile du Palais, rue de Harlay, maison à l'enseigne l'Aloze. § Inventaire des biens de .., à sa requête, en vue de son mariage avec Jeanne COURTOIS, veuve d'Antoine DES ROZIERES, marchand bourgeois de Paris., 6 octobre 1632; MC/ET/VIII/636
      inventaire; contrat de mariage; Pierre dit Sugette, Antoine
    - JOAILLIER (marchand) bourgeois de Paris PIERRE (Antoine) dit SUGETTE Ile du Palais, rue de Harlai enseigne de l'Aloze § Inventaire à la requête de. .., 6 octobre 1632; MC/ET/VIII/636
      inventaire; Pierre, Antoine
    - HANOT (Philippe) marchand miroitier bourgeois de Paris, demeurant rue de la Savaterie, en la maison du Petit cerf § Bail par. .. à Philippe SEGARD, maître tonnelier, de lieux dépendant de la maison du Petit cerf., 12 octobre 1632; MC/ET/VIII/636
      bail; Hanot, Philippe
    - MIROITIER marchand bourgeois de Paris, HANOT Philippe Maison du Petit Cerf, rue de la Savaterie § Bail par. .., 12 octobre 1632; MC/ET/VIII/636
    - SAVATERIE (rue de la) Maison de la Petite Croix-Blanche § Bail par Jean ROBERT, marchand bourgeois de Paris, pour 5 ans, à Antoine MARQUANT, procureur en la Cour de Parlement, d'un corps de logis tenant à la rue de la SAVATERIE, moyennant 360 £. de loyer annuel., 12 octobre 1632; MC/ET/VIII/636
      bail; Savaterie, rue de la
    - SAVATERIE (rue de la) Maison du Petit cerf § Bail par Philippe HANOT, marchand miroitier, bourg. de Paris, demeurant en la rue de la SAVATERIE, pour 5 ans, à Philippe SEGARD, maître tonnelier à Paris, demeurant en ladite rue de la SAVATERIE, d'une boutique et 3 caves dépendant de ladite rue de la SAVATERIE, moyennant 150 £. de loyer annuel., 12 octobre 1632; MC/ET/VIII/636
    - GUIARD (Aubin) maître affineur et départeur d'or et d'argent, bourgeois de Paris, demeurant rue et paroisse Saint-Germain-l'Auxerrois et Anne de BONNAIRE, sa femme. § Obligation de. .. envers Jean BARBERET, maître horloger à Paris, de 4000 livres en prêt. (A la suite: 1641, 21 mars, quittance dud. BARBERET à Anne de BONNAIRE, veuve d'...), 26 août 1636; MC/ET/VIII/636
      obligation; quittance; Guiard, Aubin
  - Minutes concernant l'Université de Paris (terrier). 1631 - 1645, MC/ET/VIII/637
    Déclarations de terriers de l'Université de Paris reçues par Fiacre Jutet (1631), Charles Sadron (1633-1635), Antoine Huart (1644-1645).
    terrier
  - Brevets. 1629 - 1632, 27 janvier, 1629 - 27 janvier 1632; MC/ET/VIII/638
    Acte(s) de la même période coté(s) séparément:
    Voir aussi MC/ET/VIII/427.
    Brevets grossoyés.
    brevet notarié
    - Obligation de Claude Le Gay, marchand bourgeois de Paris, demeurant au collège de Lisieux, envers Nicolas Versigny, geôlier du Petit Châtelet, de 8 livres pour les gîtes et geôlages faits par led. Le Gay pendant 4 mois 1/2 qu'il était prisonnier au Petit-Châtelet (brevet)., 29 avril 1622; MC/ET/VIII/638
    - Obligation de Mathurin Monneau, prêtre, curé de Saint-Pierre de Louzy en Poitou, diocèse de Poitiers, demeurant actuellement au collège de Montaigu, envers Gervais Alliot, marchand libraire bourgeois de Paris, de 21 livres 10 sols pour vente de livres (brevet)., 2 août 1622; MC/ET/VIII/638
      acte de vente; obligation; Alliot, Gervais
    - Obligation de Georges Richard, conseiller du roi, contrôleur général des traites foraines de Lyon, demeurant rue et paroisse Saint-André-des-Arts, et de Jean Lamouyeulx, contrôleur ordinaire de la maison du duc de Nemours, demeurant en son hôtel, rue Pavée, envers Nicolas Maillard, l'un des secrétaires ordinaires du duc de Nemours de 600 livres en prêt (brevet)., 27 mars 1625; MC/ET/VIII/638
      obligation; Nemours, maison de
    - SERRE (Charles) maître barbier-chirurgien à Paris § Obligation de Nicolas FONTAINE, écuyer de cuisine de la duchesse de LONGUEVILLE, demeurant en l'hôtel de ladite dame, envers Charles SERRE, de 150 livres pour soins, pansements et médicaments. Brevets, 13 mars 1626; MC/ET/VIII/638
      obligation; Serre, Charles
    - BAILLY (Nicolas) Charpentier de la grande Cognée à Angers § Obligation de Denis DODILLON, prêtre, clerc en l'église de la Sainte-Chapelle, envers Marguerite RIDAL, veuve de. .., demeurant à Paris., 4 septembre 1626; MC/ET/VIII/638
      obligation; Bailly, Nicolas
    - LELEU (Claude) Receveur et admodiateur général de l'archevêché de Paris § Obligation de Roland LELEU, valet de chambre de Mgr l'archevêque de Paris, envers Claude LELEU, de 1000 livres en prêt. Brevets, 21 janvier 1627; MC/ET/VIII/638
      obligation; Leleu, Claude
    - SOIE (marchand de) bourgeois de Paris PENILLON (Edme) § Obligation de François et Guillaume DESDOUITS, frères marchands à Paris, demeurant à Paris, envers Edme PENILLON, de 197 £. 6 s. pour vente de marchandises de soie. Brevets, 6 février 1627; MC/ET/VIII/638
      acte de vente; obligation; Penillon, Edme
    - ARNOUL (Pierre) Secrétaire et Interprète du Roi, receveur des tailles en l'élection de Niort, demeurant à Paris rue au Lard § Obligation de Pierre ARNOUL envers M. FLOGNY, de la somme de 800 £. en prêt. (Autographe) Brevets, 4 juin 1627; MC/ET/VIII/638
      obligation; Arnoul, Pierre
    - SOURY (Hiérôsme) maître maçon à Paris § Obligation de Jean PHILLIPPES, maître colletier-gibecier à Paris, envers. .., de 400 £. pour travaux de maçonnerie faits par. .. en sa maison rue des Saints-Pères. (En marge: 1629, 2 juin, quittance) Brevets, 7 mars 1628; MC/ET/VIII/638
      obligation; quittance; Soury, Hiérôsme
    - TARGA (François) marchand libraire au Palais, demeurant rue du Paon, paroisse Saint-Etienne-du-Mont § Obligation de François TARGA envers Etienne SANCIER, aussi marchand libraire à Paris, de 238 £.ts. pour vente de livres.; autre même date, de 200 livres. (Brevets), 3 avril 1628; MC/ET/VIII/638
      acte de vente; obligation; Targa, François
    - GUERRIER (Armel) maître chirurgien à Paris § Obligation de Jean ROBERT archer de la Vennerie du Roi et d'Esprit ROBERT, laboureur, envers Armel GUERRIER de 45 £. en prêt., 29 avril 1628; MC/ET/VIII/638
      obligation; Guerrier, Armel
    - DUDUICT (Daniel) maître horloger à Paris § Obligation de Nicolas CARDOSY, bourgeois de Paris, envers .., de 182 £. 10 s. pour vente de marchandises d'horlogerie. Brevets, 7 mai 1628; MC/ET/VIII/638
      acte de vente; obligation; Duduict, Daniel
    - VALLET (Pierre) Brodeur ordinaire du Roi demeurant à Paris § Obligation de René LECOMTE, écuyer, envers. .. Brevets, 19 septembre 1628; MC/ET/VIII/638
      obligation; Vallet, Pierre
    - ROCOLET (Pierre) marchand libraire, bourgeois de Paris, demeurant rue et paroisse Saint-Pierre-des-Arcis. § Obligation de Pierre MARCASSUS, secrétaire de Monseigneur, frère du Roi et de Pierre ROCOLET, envers Guillaume MONTREGAULT, suivant le Conseil de S.M., de 214 livres en prêt.; Brevets, 29 janvier 1629; MC/ET/VIII/638; Brevets
    - TURPIN (André) Maçon, tailleur de pierre à Paris, demeurant rue de la Tannerie. § Obligation de. .. envers Philberde VISETELLE, demeurant à Paris, de 100 livres en prêt, 26 mai 1629; MC/ET/VIII/638
      obligation; Turpin, André
    - JARDINIER demeurant à Montrouge THIERSAULT (Etienne) en la maison de Guillaume PIJART § Obligation d'Etienne THIERSAULT envers led. PIJART, 27 juillet 1629; MC/ET/VIII/638
      obligation; Thiersault, Etienne
    - PIJART (Guillaume) marchand (joaillier) bourgeois de Paris § Obligation d'Etienne THIERSAULT, jardinier demeurant à Montrouge en la maison de .., envers led.[Brevets]., 27 juillet 1629; MC/ET/VIII/638; Brevets
      obligation; Pijart, Guillaume; Thiersault, d'Etienne
    - JACQUELIN (Jean) Conseiller du Roi et trésorier de ses Bâtiments demeurant à Paris. § Obligation de Charles VORSE, commissaire de l'artillerie, demeurant place Maubert, envers. .. de 666 £. ts. Brevets, 27 août 1629; MC/ET/VIII/638
      obligation; Jacquelin, Jean
    - ANGENNES (Marie d') épouse et procuratrice d'Antoine de LENONCOURT, conseiller du roi gentilhomme ordinaire de sa Chambre, bailli de Bar-sur-Seine, seigneur de MAROLLES, à présent logée grande rue du Faubourg Saint-Germain-des-Prés, enseigne de la Bastille. § Obligation de Marie d'ANGENNES envers Vincent de BORDEAUX marchand passementier à Paris,[ de 720 £. pour vente de marchandises de passementerie; Brevets]., 28 août 1629; MC/ET/VIII/638
      obligation; Angennes, Marie d'
    - VIGOUREUX (René) maître brodeur demeurant au faubourg Saint-Germain-des-Prés, rue Guisarde § Obligation de. .. envers Jacques REGNIER marchand bourgeois de Paris, de 101 l. 10 s. en prêt., 5 août 1630; MC/ET/VIII/638
      obligation; Vigoureux, René
    - TAPISSERIE § Obligation de Marie LE SAIGE, demeurant rue Saint-Martin, envers Hélène COLMONT, de 50 livres restant à payer de 60 l pour une tenture de. .. de Beauvais., 19 août 1630; MC/ET/VIII/638; Brevets
    - PETIT (Guillaume) marchand franger à Paris § Obligation de Jean FORGEANT, marchand tapissier demeurant rue de la Savaterie, se faisant fort de Pierre MOUTIER, voiturier par eau à Mantes, et par Nicolas APPOIL, voiturier par eau à Mantes, envers Guillaume PETIT de 91 £. restant à payer pour vente de marchandise de franges. Brevets, 5 mars 1631; MC/ET/VIII/638
      acte de vente; obligation; Petit, Guillaume
    - FLANDRE (Vincent de) maître menuisier demeurant au faubourg Saint-Marcel, paroisse Saint-Médard § Obligation de .. et de Claude HERMON, aussi maître menuisier à Paris, envers Etienne LAMOUSTRE, secrétaire de l'évêché de Châlons, demeurant grande rue Mouffetard de 285 £. ts en prêt. Brevets, 7 avril 1631; MC/ET/VIII/638
      obligation; Flandre, Vincent de
    - SARRABAT (Jean) Horloger en la ville de Tours, à présent logé chez Jacques RIVIERE, Place Dauphine § Obligation dud. RIVIERE envers. .. de 2400 £. en prêt., 30 avril 1631; MC/ET/VIII/638
      obligation; Sarrabat, Jean
    - Obligation de François Petit, marchand passementier rue des Gravilliers, envers Guillaume Grésil, maître tailleur d'habits. Brevets., 30 mai 1631; MC/ET/VIII/638
      obligation; Petit, François
    - Obligation de Martin Desprez, écuyer, seigneur de La Salle, demeurant à Gournay-sur-Marne (Seine-Saint-Denis), envers Nicolas I Le Boucher, notaire au Châtelet, de 36 livres en prêt., 31 mai 1631; MC/ET/VIII/638
      obligation; Gournay-sur-Marne (Seine-Saint-Denis); Desprez, Martin; Le Boucher, Nicolas; notaire
    - Obligation de Louis Charbin, maître tireur d'or à Lyon, de présent logé à Paris, envers Louis Havas, tailleur d'habits. Brevets., 15 mars 1632; MC/ET/VIII/638
      obligation; Charbin, Louis
    - Obligation de Jacques Barrin, seigneur de La Gallissonière et autres lieux, conseiller du roi en ses conseils d'Etat et privé, et Vincente de Ruellan, son épouse, demeurant rue des Petits-Champs, envers André Barrin, seigneur de Boisgeoffray, conseiller du roi en sa cour de Parlement de Bretagne; procuration., 20 juin 1638; MC/ET/VIII/638
      obligation; procuration; Barrin, Jacques
- Répertoire(s) de Fiacre JUTET, 11 janvier 1620 - 30 mars 1718; MC/RE/VIII/1 - MC/RE/VIII/2
  - Répertoire. 1622, 20 janvier - 1641, 16 juin, 20 janvier 1622 - 16 juin 1641; MC/RE/VIII/1
    Répertoire des notaires Fiacre Jutet (20 janvier 1622-27 octobre 1632), Charles Sadron (13 juin 1633-16 juin 1641).
    Informations concernant le classement et la cotation:
    Le niveau inférieur de description, quand il existe, correspond aux mentions d'actes contenues dans le répertoire. Parmi celles-ci, certaines peuvent y être décrites, de manière plus ou moins détaillée. Pour consulter l'acte proprement dit, il convient de rechercher la cote au niveau des articles (registre ou liasse) des minutes du notaire (cote de type 'MC/ET').
    - Charles Balzac., septembre 1622
      Attention: la cote de répertoire (de type 'MC/RE') ne permet pas de consulter la minute de l'acte. ll convient de rechercher la cote de la minute (de type 'MC/ET') au niveau des articles (registre ou liasse) de minutes du notaire.
      L'accès aux images numérisées des pages du répertoire se fait au niveau de description supérieur (' Répertoire du notaire '), rubrique ' Consulter les archives numérisées associées'.
      Balzac, Charles
    - François de Montmorency., 1623
      Montmorency, François de
    - Emard de Rochefort., mars 1623
      Rochefort, Emard de
    - Titre nouvel par Maximilien de Rohan, seugneur de La Rochette, à Louise Couillaud., 9 mars 1623
      titre nouvel; Rohan, Maximilien de
    - Claude de La Fayette et le duc de Vendôme., janvier 1624
      Vendôme, duc de
    - MM. les grands auditeurs et conseillers généraux de la Grande Chancellerie de France., avril 1624
      auditeur de justice
    - Israël de Poix., avril 1624
      Poix, Israël de
    - Philippe de La Fontaine, sieur de Vitry., avril 1624
      La Fontaine, Philippe de
    - Claude de Champagne., juin 1625
      Champagne, Claude de
    - Constitution par Antoine de Maistre à Jean Chindret., 19 juillet 1625
      Maistre, Antoine de
    - François Bouvreau, conseiller et aumônier de la reine régnante., septembre 1625
      Bouvreau, François
    - Cossé-Brissac (de), septembre 1625
    - Jacques de La Fontaine., octobre 1627
      La Fontaine, Jacques de
    - Léonor de Luxembourg., décembre 1627
      Luxembourg, Léonor de
    - Denis de Bretagne., juillet 1628
      Bretagne, Denis de
    - Marie de Laistre., novembre 1628
      Laistre, Marie de
    - Madeleine de Laistre., décembre 1628
      Laistre, Madeleine de
    - Jean de Languedoc., avril 1629
      Languedoc, Jean de
    - Jean de Saint-Germain., mai 1629
      Saint-Germain, Jean de
    - Antoine de Maistre., mars 1630
    - Antoine de Condé., avril 1630
      Condé, Antoine de
    - Pierre et Marie de Nogent., avril 1630
      Nogent, Pierre et Marie de
    - Jeanne de Chaumont., août 1630
      Chaumont, Jeanne de
    - Princesses Henriette de Joyeuse et Renée de Lorraine., janvier 1631
      Joyeuse, Henriette de
    - Princesse Henriette Catherine de Joyeuse, procuratrice de Charles de Lorraine, duc de Guise., mars 1631
      Joyeuse, Henriette-Catherine de
    - Les secrétaires conseillers notaires du roi., avril 1631
    - Les administrateurs de l'église et hôpital Saint-Jacques., mai 1631
    - Les gouverneurs de l'hôpital du Saint-Esprit., décembre 1631
    - Oeuvre et fabrique de l'église Saint-Leu - Saint-Gilles., janvier 1632
      Saint-Leu - Saint-Gilles, Oeuvre et fabrique de l'église
    - L'oeuvre et fabrique de l'église Saint-Symphorien en la Cité à Paris., janvier 1632
  - Répertoire. 1620, 11 janvier - 1718, 30 mars, 11 janvier 1620 - 30 mars 1718; MC/RE/VIII/2
    Répertoire des notaires Fiacre Jutet et François Nutrat (11 janvier 1620-18 avril 1628), Antoine Navarre (28 février 1699-30 mars 1718).
    Répertoire chronologique de Fiacre Jutet: minutes d'actes relatifs à Henri de Savoie, duc de Nemours (13 janvier 1620-18 avril 1628) et à César de Vendôme et Marie de Luxembourg (11 janvier 1620-19 janvier 1624).
    Les actes de ce répertoire ont été également signés par François Nutrat de 1620 à 1622.
    Répertoire chronologique d'Antoine Navarre (28 février 1699-30 mars 1718).
    Nemours, Henri de Savoie (1572-1632, duc de); Savoie, Henri de (1572-1632); Luxembourg, Marie de (1562-1623?); Vendôme, César de Bourbon (1594-1665, duc de)